臺灣臺北地方法院刑事判決　　　　　　　　　　　　　九十一年度易緝字第六八號
　　公　訴　人　臺灣臺北地方法院檢察署檢察官
　　被　　　告　甲○○
右列被告因竊盜案件，經檢察官提起公訴（八十九年度偵字第二三九一五號、九十年
度偵字第二０七五號），本院判決如左：
    主      文
甲○○連續攜帶兇器，毀越安全設備竊盜，累犯，處有期徒刑壹年貳月。
    事      實
一、甲○○於民國八十四年間因竊盜案件，經本院以八十四年易字第七四四一號號判
    處有期徒刑四月，緩刑二年確定，嗣後經本院以八十五年撤緩字第一二八號撤銷
    其緩刑宣告；又於八十五年間，因竊盜案件經本院以八十五年易字第五七三八號
    判處有期徒刑八月確定；前開二案，經接續執行，於八十六年八月六日假釋出獄
    ，假釋期間因行刑累進處遇縮短刑期至八十六年八月十四日屆滿，假釋期間屆滿
    未經撤銷假釋，其未執行之刑以已執行論，而於八十六年八月十四日執行完畢，
    ；詎仍不知悔改，復基於意圖為自己不法所有之概括犯意，連續於：
（一）八十九年八月二十一日凌晨某時許，從台北市○○○路○段二六九巷三號一樓
      即臺灣教會公報社書店（包含傳播中心、九二一震災聯絡中心、生態關懷協會
      、社區關懷協會）後之防火巷翻牆進入，趁該店於夜間打烊關閉後，並無人居
      住，以及無人看守之際，徒手打開該店未上鎖之玻璃窗戶，再踰越該安全設備
      即鋁門窗而潛入該處（侵入建築物部分未據告訴），竊取屬於社區關懷協會所
      有現金（新台幣）二萬元，傳播中心所有現金七千元，書店所有之現金六千元
      ，總計三萬三千元，得手後，旋即離去。
（二）八十九年十一月二十九日凌晨一時許，持其所有在客觀上對於人之生命、身體
      具有危險性足供兇器使用之一字起子一把，前往台北縣新店市○○路八十一號
      明潔牙醫診所，趁該牙醫診所於夜間打烊關閉後，並無人居住，以及無人看守
      之際，持上開一字起子毀壞割破該診所之安全設備紗窗以及敲破玻璃窗戶後，
      隨即打開紗窗及窗戶，再踰越該安全設備即紗窗以及玻璃窗戶而潛入該處（侵
      入建築物部分未據告訴），竊取屬於明潔牙醫診所所有之現金一千元及ＣＤ二
      片（公訴人誤為十二片），得手後，旋即離去。
（三）八十九年十二月二十四日凌晨零時許，前往台北市○○區○○街九之一號地下
      室話題女子美容美體中心，趁該美體中心於夜間打烊關閉後，並無人居住，以
      及無人看守之際，見該店鐵窗未上鎖之際，且通風口處放有手機以及現金等物
      ，即徒手伸入踰越該安全設備即鐵窗，竊取屬於楊秋婷所有之ＳＡＧＥＭ牌行
      動電話一支及ＭＯＴＯＲＯＬＡＶ三六八八型行動電話一支以及現金九百元、
      陳盈宇所有之ＮＯＫＩＡ六一三八型行動電話一支、陳瓊儒所有ＮＯＫＩＡ八
      二一０型行動電話一支，得手後，旋即離去。
二、案經台北市政府警察局大安分局及台北縣警察局新店分局移送臺灣臺北地方法院
    檢察署檢察官偵查起訴。
    理  由
一、右揭事實欄一、（一）及（三）所示逾越安全設備竊盜之犯行，以及一、（二）
    所示攜帶凶器，毀越安全設備竊盜之犯行，為被告甲○○於本院審理中坦白承認
    ，核與被害人楊秋婷、陳盈宇、陳瓊儒、徐志忠、陳玉倫於警訊中、鄧夢琪於警
    訊及本院調查時之指訴相符，並與證人鍾光欣即台北縣警察局新店分局警員證述
    相符，此外，復有搜索扣押證明筆錄、台北縣警察局贓證認領保管單四紙、台北
    縣警察局新店分局報案三聯單、台北市政府警察局文山第一分局受理報案三聯單
    、內政部警政署刑事警察局八十九年十二月十八日（八九）刑紋字第一九七一四
    五號鑑驗書、台北市政府警察局大安分局刑案現場勘查紀錄表、內政部警政署刑
    事警察局八十九年九月十六日（八九）刑紋字第一三五六七０號鑑驗書及扣押物
    品清單附卷可證，足認被告此部分之自白與事實相符，應屬真實，被告上開竊盜
    犯行，堪以認定，應依法論科。
二、按鐵窗以及窗戶依社會通常觀念，足認係屬為防盜之門扇、牆垣以外之安全設備
    ，被告踰越之，已使該安全設備失其防閑效用，故核被告如事實一、（一）及（
    三），所為係犯刑法第三百二十一第一項第二款逾越安全設備竊盜罪（公訴人贅
    引第一款）；又被告甲○○所持以犯罪之一字起子，客觀上確足以對人之生命、
    身體、安全構成威脅，顯然為具有危險性之兇器，又按紗窗以及窗戶依社會通常
    觀念，足認係屬為防盜之門扇、牆垣以外之安全設備，被告毀壞紗窗以及打破玻
    璃而踰越之，已使該安全設備失其防閑效用，核被告如事實欄一、（二）所為係
    犯刑法第三百二十一條第一項第二款、第三款之攜帶兇器竊盜，毀越安全設備竊
    盜罪（公訴人贅引第一款）。其先後三次加重竊盜犯行，時間緊接，罪名與所犯
    構成要件相同，顯係基於概括犯意為之，應以連續犯之規定論以情節較重之事實
    欄（二）之攜帶凶器，毀越安全設備竊盜一罪，並加重其刑。查被告於八十四年
    間因竊盜案件，經本院以八十四年易字第七四四一號號判處有期徒刑四月，緩刑
    二年確定，嗣後經本院以八十五年撤緩字第一二八號撤銷其緩刑宣告；又於八十
    五年間，因竊盜案件經本院以八十五年易字第五七三八號判處有期徒刑八月確定
    ；前開二案，經接續執行，於八十六年八月六日假釋出獄，假釋期間因行刑累進
    處遇縮短刑期至八十六年八月十四日屆滿，假釋期間屆滿未經撤銷假釋，其未執
    行之刑以已執行論，而於八十六年八月十四日執行完畢乙節，有臺灣高等法院被
    告全國前案紀錄表、臺灣高等法院檢察署刑案紀錄簡覆表各一紙在卷可按，其於
    五年內再犯有期徒刑以上之本罪，為累犯，應依刑法第四十七條規定加重其刑。
    爰審酌被告已有竊盜前科，執行期滿，有上開前案紀錄表可查，竟不知悛悔，以
    闖空門以及一字起子之方式行竊，對社會大眾之財產安全有重大之危害，嚴重影
    響社會治安，其犯後坦承犯行，尚有悔意及其犯罪目的、動機、犯罪所得等一切
    情狀，量處如主文所示之刑，以示懲儆。又其持以毀壞割破事實欄一、（二）之
    紗窗所持之一字起子一把並未扣案，雖為被告所有，但業已丟棄，業經被告於本
    院審理時所自承（見本院九十一年四月十七日審理筆錄），故不予宣告沒收之；
    又扣案之一字起子二支、十字起子一支、手電筒五支、鉗子一支，為被告所有，
    但並無積極證據證明係供犯罪所用或供犯罪預備所用之物，故不另為沒收之諭知
    ，併此敘明。
據上論斷，應依刑事訴訟法第二百九十九條第一項前段、刑法第五十六條、第三百二
十一條第一項第二款、第三款、第四十七條，判決如主文。
本案經檢察官柯宜汾到庭執行職務
中      華      民      國  九十一  年    四  月   二十九               日
                                  台灣台北地方法院刑事第三庭
                                      法  官  陳德民
右正本證明與原本無異。
如不服本判決，應於判決送達後十日內向本院提出上訴狀。
                                      書記官  楊秋鈴
中      華      民     國                年        月                   日
附錄本案論罪科刑法條全文：
刑法第三百二十一條第一項第二、三款
犯竊盜罪而有左列情形之一者，處六月以上五年以下有期徒刑：
二、毀越門扇、牆垣或其他安全設備而犯之者。
三、攜帶兇器而犯之者。
